# 请教陈版主，关于分公司单独出报告科目列示的问题

提问人：anfenfhaskhsfd 时间：2018-01-07 19:20:37
陈版主你好，现在正在审计一家公司，分公司及总公司本部需要单独出具审计报告，那么分公司的“上级拨入资金”科目及总公司的“拨付所属资金”科目应该在报表的哪一个项目上列示，是其他往来还是流动资产、负债？

回答人：chenyiwei
建议设置单独的项目反映。如果不便于设置单独报表项目的，总部报表中“拨付所属资金”可以作为其他非流动资产，分公司报表中“上级拨入资金”可以作为其他权益工具。